臺灣臺北地方法院刑事附帶民事訴訟判決
110年度附民字第431號
原      告  封宜廷


被      告  以美國際有限公司

兼代表  人  朱春美


被      告  張金素


            張牡丹


            許建暉（原名許思為）




            張芸瑜


上列被告因違反銀行法等案件（本院108年度金訴字第59號），
原告提起附帶民事訴訟，請求損害賠償，本院判決如下：
    主  文
原告之訴及假執行之聲請均駁回。
    事  實
一、原告方面：
　　如附件刑事附帶民事起訴狀所載。
二、被告方面：
　　被告未為任何聲明或陳述，亦未提出任何書狀。 
    理  由
一、按刑事訴訟諭知無罪、免訴或不受理之判決者，應以判決駁
    回原告之訴，刑事訴訟法第503條第1項前段定有明文。本件
    被告朱春美被訴違反銀行法等案件，業經本院以108年度金
    訴字第59號判決諭知無罪在案，揆諸前揭規定，此部分原告
    提起附帶之民事訴訟自應予駁回。 
二、又按法院認為附帶民事訴訟原告之訴不合法者，應以判決駁
    回之，刑事訴訟法第502條第1項定有明文。而因犯罪而受損
    害之人，於刑事訴訟程序得附帶提起民事訴訟，對於被告及
    依民法負損害賠償責任之人，請求回復其損害，刑事訴訟法
    第487條第1項亦定有明文；附帶民事訴訟之提起，必以刑事
    訴訟程序之存在為前提，若刑事訴訟未經提起公訴或自訴，
    即不得對於應負賠償責任之人，提起附帶民事訴訟。是所謂
    「依民法負賠償責任之人」，係指該刑事案件中依民法規定
    應負賠償責任之人而言。故刑事附帶民事訴訟之原告所主張
    之共同加害人，必以在刑事訴訟程序中經認定係共同侵權行
    為之人，始得謂為依民法負賠償責任之人，否則對之提起是
    項附帶民事訴訟，即難謂合法（最高法院108年度台附字第5
    號判決意旨參照）。經查，被告以美國際有限公司（下稱以
    美公司）、張金素、張牡丹、許建暉及張芸瑜（下稱以美公
    司等5人）未據本案承辦檢察官提起公訴，核非本院108年度
    金訴字第59號刑事訴訟之審理範圍，而被告朱春美既經本院
    判決無罪在案，則被告以美公司等5人即非屬與被告朱春美
    之共同侵權行為人，原告自無從在被告朱春美之刑事訴訟程
    序中，對被告以美公司等5人附帶提起民事訴訟請求損害賠
    償，故原告此部分起訴亦不合法，應一併駁回。
三、上開原告之訴既均經駁回，其假執行之聲請因亦無所附麗，
    應併予駁回。
四、據上論斷，應依刑事訴訟法第502條第1項、第503條第1項前
    段，判決如主文。　
中　　華　　民　　國　　111 　年　　4 　　月　　27　　日
　　　　　　　　　刑事第十六庭  審判長法  官  胡宗淦
                                      法  官  郭　嘉
                                      法  官  林幸怡
　　　　　　　　　　　　　　　　　　　
　　　　　　　　　　　　　　　　　　　
　　　　　　　　　　　　　　　　　　　
以上正本證明與原本無異。
對於本判決如不服非對刑事判決上訴時不得上訴並應於送達後20
日內，向本院提出上訴狀。
　　　　　　　　　　　　　　　　　　　書記官  李玟郁
中　　華　　民　　國　　111 　年　　5 　　月　　2 　　日